---
title: "Analyze 1 - Modelo Predictivo: Regresión Logistica"
author: "Edwin Santos"
date: "4/1/2022"
output: html_document
---

```{r}
library(DataExplorer) #para datos faltantes
library(dplyr) #Para manejo de bases de datos
library(caTools) #Para predicción de datos
library(VIM) #para imputación de datos faltantes
library(randomForest)
library(tibble)
library(ggplot2)
library(tidyverse)
library(viridis)
library(plyr)
library(heatmaply)
library(caret)
```


Se plantea realizar un modelo de regresión logistica para predecir en base a todas las demás variables la posibilidad de que una persona posea un auto de lujo. Esto permitirá también encontrar las variables más importantes que determinen el perfil del cliente.

Primero, se crea una columna condicional que indica las personas que tienen un auto de lujo (carcatvalue=3). Adicionalmente, quitamos la columna carcatvalue ya que está directamente relacionada con esta columna nueva que estamos creando

```{r}
db$lujo_si<-ifelse(db$carcatvalue==3,0,1)
```

Ahora se pasará a tomar una muestra aleatoria del total

```{r}
#Se dividen los datos para entrenamiento (75% de train y 25% de test)

set.seed(88)
split=sample.split(db$lujo_si,SplitRatio = 0.75)


#Crear el training y testing data sets

dt=subset(db,split==TRUE)  #Train
de=subset(db,split==FALSE) #Test
```

Se quitará la columna de customer ID ya que es totalmente aleatoria y no sirve para el análisis

```{r}
dt$custid<-NULL
de$custid<-NULL
```

Modelo de regresión

```{r}
RL_Eur<-glm(lujo_si~cardtype+card2+income+tollfree+forward+ebill+cardspent+spoused+forward+pets_reptiles,data=dt,family = binomial())

summary(RL_Eur)
```

Veamos los datos del modelo

```{r}
predictions<-predict(RL_Eur,de)
```



```{r}
sigmoide=function(x){1/(1+exp(-x))}

plot(predictions,sigmoide(predictions),col="blue")
```


```{r}
mod_pred<-ifelse(predictions>0.5,1,0)
```


```{r}
mod_pred<-factor(mod_pred)

head(mod_pred)

de$lujo_si<-factor(de$lujo_si)

head(de$lujo_si)

```



```{r}
confusionMatrix(mod_pred,de$lujo_si)
```





