---
title: "Caso Euromotors"
output:
  html_notebook: default
  pdf_document: default
  html_document:
    df_print: paged
---

```{r setup, include=FALSE}

library(DataExplorer) #para datos faltantes
library(VIM) #para imputación de datos faltantes
library(dplyr) #Para la manipulación de bases de datos
library(caTools) #Para predicción de datos
library(VIM) #para imputación de datos faltantes
library(randomForest)
library(tibble)
library(ggplot2)
library(tidyverse)
library(viridis)
library(plyr)
library(heatmaply)
library(caret)
library(reshape)

```

# 1. Planteamiento del problema

En este notebook les mostraré paso a paso el análisis del problema propuesto. El objetivo de este ejercicio es la resolución de las siguientes incógnitas:

**1. ¿Cómo son los clientes de lujo para enfocar las estrategias de marketing?**

    - Seleccionar las 10 variables más importantes del dataset
    
    - ¿Son los precios similares a los de la realidad?
    
**2. ¿Cómo hacer la campaña de marketing más efectiva?**

    - Seleccionar las variables más relevantes
    
    - ¿De qué manera confirmaría que la propuesta es la adecuada?

\pagebreak

# 2. Información general

Los pasos a seguir son los siguientes:

**A) Limpieza de la data**

**B) Exploración de los datos**

**C) Construcción del modelo**

**D) Revisión de los resultados**
  
\pagebreak


# 3. Planeamiento del proyecto

Cuando estoy por empezar un proyecto, me gusta poner el plan que llevaré a cabo.

*Entender la naturaleza de la data (summary(), str())*

*Histogramas y boxplots*

*Conteo de valores*

*Manipulación de valores nulos*

*Correlación entre métricas*

*Exploración de temas interesantes*

  - ¿A mayores ingresos tienen más posibilidades de tener un auto de lujo?
    
    - Sería interesante la revisión de las tarjetas de crédito y deudas
  
  - ¿El tipo de trabajo está relacionado con tener un auto de lujo?
  
  - ¿Por qué tipo de medio se informan las personas con autos de lujo?
    
    - Hay datos sobre periódicos, internet y noticias en general
  
  - ¿La edad y el sexo están relacionados con tener un auto de lujo?
  
*Feature engineering*

*Construcción del modelo*

*Test del modelo (matriz de confusión)*

\pagebreak


# 4. Limpieza de la data

## Lectura incial de datos

Para empezar, se leen los datos del csv y se ve las dimensiones

```{r}
db<-read.csv("Base de datos caso práctico.csv")

#View(db)

dim(db)

```

Son 5000 filas y 124 columnas

```{r}
summary(db)
```



## Busqueda de duplicados

Se ve, por si acaso, si es que hay duplicados en el id de cliente

```{r}
n_occur<-data.frame(table(db$custid))
n_occur[n_occur$Freq>1,]
```


No hay customers duplicados


## Cambio de variables categóricas a factor

Se cambian todas las variables categóricas a factores:

```{r}
db$region<-as.factor(db$region)
db$townsize<-as.factor(db$townsize)
db$gender<-as.factor(db$gender)
db$agecat<-as.factor(db$agecat)
db$edcat<-as.factor(db$edcat)
db$jobcat<-as.factor(db$jobcat)
db$union<-as.factor(db$union)
db$empcat<-as.factor(db$empcat)
db$retire<-as.factor(db$retire)
db$inccat<-as.factor(db$inccat)
db$default<-as.factor(db$default)
db$jobsat<-as.factor(db$jobsat)
db$marital<-as.factor(db$marital)
db$spousedcat<-as.factor(db$spousedcat)
db$homeown<-as.factor(db$homeown)
db$hometype<-as.factor(db$hometype)
db$addresscat<-as.factor(db$addresscat)
db$carown<-as.factor(db$carown)
db$cartype<-as.factor(db$cartype)
db$carcatvalue<-as.factor(db$carcatvalue)
db$carbought<-as.factor(db$carbought)
db$carbuy<-as.factor(db$carbuy)
db$carcatvalue<-as.factor(db$carcatvalue)
db$commute<-as.factor(db$commute)
db$commutecat<-as.factor(db$commutecat)
db$commutecar<-as.factor(db$commutecar)
db$commuterail<-as.factor(db$commuterail)
db$commutebus<-as.factor(db$commutebus)
db$commutemotorcycle<-as.factor(db$commutemotorcycle)
db$commutepublic<-as.factor(db$commutepublic)
db$commutebike<-as.factor(db$commutebike)
db$commutewalk<-as.factor(db$commutewalk)
db$commutenonmotor<-as.factor(db$commutenonmotor)
db$telecommute<-as.factor(db$telecommute)
db$reason<-as.factor(db$reason)
db$birthmonth<-as.factor(db$birthmonth)
db$polview<-as.factor(db$polview)
db$ebill<-as.factor(db$ebill)
db$polparty<-as.factor(db$polparty)
db$vote<-as.factor(db$vote)
db$card<-as.factor(db$card)
db$cardtype<-as.factor(db$cardtype)
db$cardbenefit<-as.factor(db$cardbenefit)
db$card2<-as.factor(db$card2)
db$card2type<-as.factor(db$card2type)
db$card2benefit<-as.factor(db$card2benefit)
db$active<-as.factor(db$active)
db$bfast<-as.factor(db$bfast)
db$churn<-as.factor(db$churn)
db$tollfree<-as.factor(db$tollfree)
db$equip<-as.factor(db$equip)
db$callcard<-as.factor(db$callcard)
db$wireless<-as.factor(db$wireless)
db$wiremon<-as.factor(db$wiremon)
db$multline<-as.factor(db$multline)
db$voice<-as.factor(db$voice)
db$pager<-as.factor(db$pager)
db$internet<-as.factor(db$internet)
db$callid<-as.factor(db$callid)
db$forward<-as.factor(db$forward)
db$confer<-as.factor(db$confer)
db$owntv<-as.factor(db$owntv)
db$ownvcr<-as.factor(db$ownvcr)
db$owndvd<-as.factor(db$owndvd)
db$owncd<-as.factor(db$owncd)
db$ownpda<-as.factor(db$ownpda)
db$ownpc<-as.factor(db$ownpc)
db$ownipod<-as.factor(db$ownipod)
db$owngame<-as.factor(db$owngame)
db$ownfax<-as.factor(db$ownfax)
db$news<-as.factor(db$news)
db$card2fee<-as.factor(db$card2fee)
db$response_01<-as.factor(db$response_01)
db$response_02<-as.factor(db$response_02)
db$response_03<-as.factor(db$response_03)
db$polcontrib<-as.factor(db$polcontrib)
db$cardfee<-as.factor(db$cardfee)
db$commutecarpool<-as.factor(db$commutecarpool)
db$callwait<-as.factor(db$callwait)
db$ebill<-as.factor(db$ebill)
```


## Visualización de valores nulos

Ahora veamos qué columnas tienen una alta cantidad de valores nulos

```{r}
plot_missing(db,missing_only = TRUE)
```

Se pasan a eliminar las columans con datos faltantes mayores al 20% (5 columnas)

```{r}
db<-db[, colMeans(is.na(db)) <= .2]
dim(db)
```

A continuación podemos ver las columnas que quedan con datos faltantes

```{r}
plot_missing(db,missing_only = TRUE)
```
Ahora, se pasará a imputar estas columnas

```{r}
db<-kNN(db)
db<-db%>%select(-ends_with("_imp")) #Para eliminar las columnas adicionales que se generan en la imputación
```

Se crea una columna condicional que indica las personas que tienen un auto de lujo (carcatvalue=3)

```{r}
db$lujo_si<-ifelse(db$carcatvalue==3,1,0)

db$lujo_si<-as.factor(db$lujo_si)
```

Finalmente, guardamos una copia de seguridad de los datos tratados

```{r}
write.csv(db,"db_clean.csv")
```


# 5. Creación del modelo

Separemos primero las columnas numéricas de las categóricas

```{r}
db_num<-db %>% dplyr::select(where(is.numeric))
db_cat<-db %>% dplyr::select(where(is.factor))
```

**Datos Numéricos**

```{r}

par(mfrow=c(2,2))

for (i in 1:ncol(db_num)){
  hist(db_num[[i]], main=paste("Plot ", colnames(db_num[i])), xlab = paste("Values Plot",i)) 
  box(lty = "solid")
}


```

Veamos la comparación de los boxplots por categoría de auto

```{r}

ggplot(db,aes(x=carcatvalue,y=carvalue,color=carcatvalue))+
  geom_boxplot(outlier.colour = "black",notch = FALSE)+
  scale_fill_viridis(discrete = TRUE, alpha=0.6) +
  geom_jitter(color="gray", size=0.4, alpha=0.15)

```
Podemos ver que los datos para la categoría de lujo están bastante más dispersos que en las otras categorías. Además, su mediana tiende a la baja.


Veamos también más detenidamente la cantidad de personas por valor del auto

```{r}
std_values<-ddply(db,"carcatvalue",summarise,Min=min(carvalue),Max=max(carvalue),Mean=mean(carvalue),sd=sd(carvalue))


ggplot(db,aes(x=carvalue,color=carcatvalue))+geom_histogram(fill="white",alpha=0.5,position = "identity")+
  geom_vline(data = std_values,aes(xintercept=Mean,color=carcatvalue),linetype="dashed")+
  theme(axis.text.x = element_text(angle = 90,size = 10))
```

Podemos ver que a medida que crece el valor del auto, decrece la cantidad de personas que lo tienen.

*Datos generales*

Comparemos a las personas que tienen autos de lujo vs las que no, de acuerdo a las medias de sus valores numéricos

```{r}
db%>%group_by(lujo_si)%>%summarise(mean(age),median(age),mean(ed),mean(spoused))
```

Son personas de una edad mayor a las personas que no tienen autos de lujo. Además, su educación es un poco mayor en promedio, pero no tanto como para decir que es un rasgo preponderante. 

Con el género y estado civil sucede algo similar. Se puede ver que la mayoría son mujeres y que el mayor estado civil es soltero; no obstante, la diferencia es muy pequeña:

```{r,echo=FALSE}
db_lujo<-db %>% filter(lujo_si==1)

gender_table<-count(db_lujo,"gender")

all_lujo<-sum(gender_table$freq)

gender_table$percentage<-(gender_table$freq/all_lujo)*100

marital_table<-count(db_lujo,"marital")

marital_table$percentage<-(marital_table$freq/all_lujo)*100

ggplot(gender_table,aes(x="", y=percentage ,fill=gender))+
  geom_bar(stat="identity")+
  coord_polar("y",start=0)+
  theme_void()

gender_table

ggplot(marital_table,aes(x="", y=percentage ,fill=marital))+
  geom_bar(stat="identity")+
  coord_polar("y",start=0)+
  theme_void()

marital_table


```

```{r}
jcat<-db%>%group_by(lujo_si,jobcat)%>%summarise(count=n())
cast(jcat,jobcat~lujo_si,value = "count")
```


*Datos de empleo e ingresos*

```{r}
db%>%group_by(lujo_si)%>%summarise(mean(income),mean(employ),mean(creddebt),mean(cardspent))
```

Otro rasgo característico de estas personas es que tienen unos sueldos muy altos (más de 136 000 al año) y están en el mismo trabajo desde hace 16 años (employ). El débito en sus tarjetas de crédito también es mayor.

Veamos también lo correspondiente a las tarjetas

```{r}
card_tb<-db%>%group_by(lujo_si,cardtype)%>%summarise(count=n())
cast(card_tb,cardtype~lujo_si,value = "count")
```

Respecto a si realizan facturaciones electrónicas

```{r}
elect<-db%>%group_by(lujo_si,ebill)%>%summarise(count=n())
cast(elect,ebill~lujo_si,value = "count")
```

*Datos de publicidad*

```{r}
db%>%group_by(lujo_si)%>%summarise(mean(hourstv))
```


```{r}
db%>%group_by(lujo_si)%>%summarise(mean(hourstv))
```



```{r}
nw<-db%>%group_by(lujo_si,news)%>%summarise(count=n())
cast(nw,news~lujo_si,value = "count")
```


# 5. Planteamiento del modelo

Se plantea realizar un modelo de regresión logistica para predecir en base a las variables seleccionadas la posibilidad de que una persona posea un auto de lujo. Esto permitirá comprobar que las variables seleccionadas son las más adecuadas para el caso planteado

Ahora se pasará a tomar una muestra aleatoria del total

```{r}
#Se dividen los datos para entrenamiento (75% de train y 25% de test)

set.seed(88)
split=sample.split(db$lujo_si,SplitRatio = 0.75)


#Crear el training y testing data sets

dt=subset(db,split==TRUE)  #Train
de=subset(db,split==FALSE) #Test
```

Modelo de regresión

```{r}
RL_Eur<-glm(lujo_si~income+tollfree+cardtype+forward+ebill+cardspent+spoused+forward+jobcat+pets_reptiles,data=dt,family = binomial())

summary(RL_Eur)
```

```{r}
predictions<-predict(RL_Eur,de)
```

# 6. Comprobación de resultados

```{r}
sigmoide=function(x){1/(1+exp(-x))}

plot(predictions,sigmoide(predictions),col="blue")
```

```{r}
mod_pred<-ifelse(predictions>0.5,1,0)
```


```{r}
mod_pred<-factor(mod_pred)

head(mod_pred)

de$lujo_si<-factor(de$lujo_si)

head(de$lujo_si)

```


```{r}
confusionMatrix(mod_pred,de$lujo_si)
```

# 7. Comparación de precios de autos con el dataset

Se hizo un scrape de precios de algunas marcas de lujo

```{r}
car_prices<-readxl::read_excel("Scrapes.xlsx")
head(car_prices)
dim(car_prices)
```


```{r}

ggplot(car_prices,aes(x=Marca,y=Price,color=Marca))+
  geom_boxplot(outlier.colour = "black",notch = FALSE)+
  scale_fill_viridis(discrete = TRUE, alpha=0.6) +
  geom_jitter(color="gray", size=0.4, alpha=0.15)

```

```{r}
car_prices%>%summarise(mean(Price),median(Price),min(Price),max(Price))
```
```{r}
db%>% filter(lujo_si==1)%>%summarise(mean(carvalue),median(carvalue),min(carvalue),max(carvalue))
```





